【裁判字號】    99,訴,64
【裁判日期】    990129
【裁判案由】    偽造文書
【裁判全文】
臺灣板橋地方法院刑事判決                99年度訴字第64號
公  訴  人  臺灣板橋地方法院檢察署檢察官
被      告  丙○○
上列被告因偽造文書案件，由檢察官提起公訴（98年度偵字第26
345 號、第34287 號），經本院合議庭裁定由受命法官獨任適用
簡式程序，判決如下：
    主  文
丙○○行使偽造私文書，足以生損害於公眾及他人，累犯，處有
期徒刑伍月，如易科罰金，以新臺幣壹仟元折算壹日，如附表一
所示偽造之「甲○○」署名共貳拾枚，指印共拾捌枚，均沒收
；又共同偽造印文，足以生損害於公眾，累犯，處有期徒刑伍月
，如易科罰金，以新臺幣壹仟元折算壹日，扣案如附表三所示之
物，均沒收；又偽造署押，足以生損害於公眾及他人，累犯，處
有期徒刑肆月，如易科罰金，以新臺幣壹仟元折算壹日，如附表
二所示偽造之「乙○○」署名共枚、指印共伍枚，均沒收。應
執行有期徒刑壹年，如易科罰金，以新臺幣壹仟元折算壹日。如
附表一所示偽造之「甲○○」署名共貳拾枚，指印共拾捌枚，
如附表二所示偽造之「乙○○」署名共枚、指印共伍枚及如附
表三所示之物，均沒收。
    事  實
一、丙○○曾因搶奪案件，於民國（下同）83年12月20日，經本
    院以83年度訴字第1901號刑事判決判處有期徒刑8 月，84年
    7 月21日，經臺灣高等法院以84年度上訴字第780 號刑事判
    決駁回上訴，84年10月18日判決確定；又因殺人等案件，於
    86年4 月11日，經臺灣士林地方法院以85年度重訴字第14號
    刑事判決判處有期徒刑1 年6 月、13年6 月，應執行有期徒
    刑14年10月，87年3 月12日，經臺灣高等法院以86年度上訴
    字第2496號刑事判決撤銷原審判決，改為判處有期徒刑1 年
    6 月、13年6 月、2 年，應執行有期徒刑15年，87年6 月25
    日，經最高法院以87年度台上字第2227號刑事判決撤銷原審
    判決，發回更審，88年4 月29日，經臺灣高等法院以87年度
    上更一字第270 號刑事判決撤銷原審判決，改為判處有期徒
    刑1 年6 月、13年6 月，應執行有期徒刑14年6 月，88年9
    月2 日，經最高法院以88年度台上字第4876號刑事判決撤銷
    原審判決，發回更審，於89年7 月31日，經臺灣高等法院以
    88年度上更二字第539 號刑事判決撤銷原審判決，改為判處
    有期徒刑1 年6 月、13年6 月，應執行有期徒刑14年6 月，
    89年9 月8 日判決確定。上開罪刑嗣於97年4 月30日，經臺
    灣高等法院以97年度聲字第1205號裁定減刑及定其應執行刑
    為有期徒刑14年2 月確定，刑期起算日期為89年9 月8 日，
    指揮書原載執行完畢日期為98年4 月6 日，縮刑期滿日期為
    97年9 月16日，於95年9 月29日因縮短刑期假釋出監，假釋
    期滿未經撤銷以已執行完畢論。詎其猶不知悔改，仍分別為
    下述犯行：
（一）於98年7 月31日0 時20分許，丙○○因違反毒品危害防制
      條例案件，為警於臺北縣三重市○○路○ 段18號2 樓「中
      興旅社」202 室查獲，其為圖掩飾身分以規避刑責，竟基
      於行使偽造私文書之犯意，於查獲地、臺北縣政府警察局
      三重分局三重派出所（位於臺北縣三重市○○○路10號）
      冒用「甲○○」之名應訊，並接續在如附表一所示之文書
      內偽造「甲○○」之署名、指印，並進而偽造如附表一編
      號2 、編號3 、編號4 所示表示被通知、同意受搜索用意
      之私文書，且交予警員而行使，足以生損害於甲○○及警
      察機關辦理刑事案件確認人別資料之正確性。嗣經警將丙○○所捺指印送內政部警政署刑事警察局鑑驗比對而偵悉
      上情。
（二）於98年11月間某日，丙○○與綽號「阿強」（真實姓名、
      年籍不詳）之成年男子共同基於偽造印文、偽造特種文書
      之犯意聯絡，由丙○○於臺北市○○區○○路某處，交付
      自身之照片1 張予「阿強」，並給予其弟「乙○○」之身
      分證統一編號、出生日期、住址等基本資料，再由「阿強
      」於不詳處所，印製（內含「交通部駕駛執照製發之章」
      印文）並貼上丙○○之照片，並以如附表三編號2 所示之
      鋼印於照片上壓製「台北市監理處簽發之章」之鋼印文，
      而偽造如附表三所示之汽車駕駛執照1 枚，足以生損害於
      乙○○及監理機關對汽車駕駛執照之管理正確性。
（三）於98年12月16日11時30分許，丙○○因警方至臺北縣板橋
      市○○路○ 段81巷7 號4 樓執行搜索時在場，為掩飾身分
      ，竟基於行使偽造特種文書之犯意，向執勤警員提示如附
      表三所示偽造之汽車駕駛執照，冒充為「乙○○」本人，
      足以生損害於乙○○及警察機關辦理刑事案件確認人別資
      料之正確性，另基於偽造署押之單一犯意，於搜索現場及
      其後為警員帶返桃園縣政府警察局平鎮分局（位於桃園縣
      平鎮市○○路123 號）製作詢問筆錄完畢（同日16時20分
      許）後，接續在如附表二所示之文書內，偽造「乙○○」
      之署名及指印，足以生損害於乙○○及警察機關辦理刑事
      案件確認人別資料之正確性。惟旋經警員以活體掃瞄機比
      對指紋而查知該等犯行。
二、案經臺北縣政府警察局三重分局、桃園縣政府警察局平鎮分
    局移送臺灣板橋地方法院檢察署檢察官偵查起訴。
      理  由
一、按依刑事訴訟法第284 條之1 之規定，除簡式審判程序、簡
    易程序及第376 條第1 款、第2 款所列之罪之案件外，第一
    審應行合議審判，復依同法第273 條之1 第1 項之規定，除
    被告所犯為死刑、無期徒刑、最輕本刑為三年以上有期徒刑
    之罪或高等法院管轄第一審案件者外，於第一次審判期日前
    之準備程序進行中，被告先就被訴事實為有罪之陳述時，審
    判長得告知被告簡式審判程序之旨，並聽取當事人、代理人
    、辯護人及輔佐人之意見後，裁定進行簡式審判程序。查被
    告丙○○所犯係死刑、無期徒刑、最輕本刑為三年以上有期
    徒刑以外之罪，其於準備程序中就被訴事實為有罪之陳述，
    經法官告知簡式審判程序之旨，並聽取公訴人、被告之意見
    後，業經本院合議庭依上開規定裁定由受命法官獨任進行簡
    式審判程序，合先敘明。
二、訊據被告丙○○坦承上開犯罪事實，核與被害人甲○○於警
    詢之指述及如附表一、附表二所示之文書、指紋掃瞄結果影
    本1 紙（見臺灣板橋地方法院檢察署98年度毒偵字第34287
    號卷第94頁）附卷可稽，復有如附表三所示偽造之「乙○○
    」之汽車駕駛執照1 枚扣案足佐。從而，本案事證已臻明確
    ，被告犯行洵堪認定，自應依法論科。
三、按刑法第217 條所稱之「偽造署押」，係指行為人冒用本人
    名義在文件上簽名或為民法第3 條第3 項所稱指印之類似簽
    名行為（參照最高法院80年度台非字第277 號刑事判決要旨
    ）。故倘行為人以簽名之意，於文件上簽名，且該簽名僅在
    表示簽名者個人身分，以作為人格同一性之證明，除此之外
    ，再無任何其他用意者，即係刑法上所稱之「署押」；然若
    於作為人格同一性之證明外，尚有其他法律上之用意者（例
    如表示收受某物之用意而成為收據之性質、表示對於某事項
    為同意之用意證明），即應該當刑法上之「文書」，而人民
    被逮捕拘禁時，執行機關應即將逮捕拘禁之原因，以書面告
    知本人及其本人指定之親友，提審法第2 條第1 項定有明文
    。是逮捕通知書，從其形式上觀察，足以表示簽名人已知悉
    其受逮捕之原因及要否通知親友之意旨，並足為簽名人出具
    收受該逮捕通知之證明，自具有私文書之性質（參照最高法
    院93年度台上字第1187號、第1454號、90年度台上字第6057
    號刑事判決要旨）；又於自願受搜索同意書上簽名，則表示
    同意司法警察實施搜索，亦具有私文書之性質；汽車駕駛執
    照為駕駛汽車之許可憑證，道路交通安全規則第50條第1 項
    前段定有明文；「刑法上所稱之公印，係指表示公署或公務
    員資格之印信而言，如不足以表示公署或公務員之資格者，
    不得謂之公印，即為普通印章。上訴人等所偽造之『交通部
    公路總局監理處行車執照之章』，其機關全銜之下既綴有『
    行車執照之章』數字，其非依印信條例規定，由上級機關所
    製發之印信，以表示該機關之資格者甚明，自非公印。」（
    參照最高法院69年台上字第1676號判例）；「刑法上所稱之
    公印，係指表示公署或公務員資格之印信而言，如僅為該機
    關內一部分之識別，不足以表示公署或公務員之資格者，即
    非刑法第二百十八條第一項所指公印，而屬同法第二百十七
    條第一項之印章。卷附偽造『中華民國汽車行車執照』上之
    偽造『交通部公路總局監理處行車執照之章』及『台北市建
    設局行車執照之章』各印文，其機關全銜之下，既綴有『行
    車執照之章』，似難屬印信條例所定，表示公署或公務員資
    格之印信，原判決就偽造上述行車執照之章部分，論以偽造
    公印文之罪，依前開說明，已有適用法則不當之違法。」（
    參照最高法院72年度台上字第1823號刑事判決要旨）；「偽
    造公印，刑法第二百十八條既有獨立處罰之規定，且較刑法
    第二百十二條之處罰為重，則於偽造刑法第二百十二條之文
    書同時偽造公印者，即難僅論以該條之罪而置刑法第二百十
    八條處刑較重之罪於不問。」（參照司法院大法官會議釋字
    第82號解釋）；「刑法上一行為而觸犯數罪名之想像競合犯
    存在之目的，在於避免對於同一不法要素予以過度評價，其
    所謂『同一行為』係指所實行者為完全或局部同一之行為而
    言。因此刑法修正刪除牽連犯之規定後，於修正前原認屬於
    方法目的或原因結果之不同犯罪，其間果有實行之行為完全
    或局部同一之情形，應得依想像競合犯論擬。」（參照最高
    法院97年度台上字第3494號刑事判決要旨）。是查被告丙○○所為如「事實」欄一、（一）所示之犯行，核係犯刑法第
    21 6條、第210 條之行使偽造私文書罪，其偽造署名、指印
    之行為為偽造私文書之部分行為，又偽造之低度行為為行使
    之高度行為所吸收而均不另論罪。又被告所為如「事實」欄
    一、（二）所示之犯行及如「事實」欄一、（三）所示行使
    偽造之汽車駕駛執照之犯行，核係犯刑法第216 條、第212
    條之行使偽造特種文書罪、刑法第217 條第1 項之偽造印文
    （如附表三所示偽造之「交通部駕駛執照製發之章」、「台
    北市監理處簽發之章」）罪，其偽造特種文書之低度行為為
    行使之高度行為所吸收而不另論罪，而被告偽造印文（「交
    通部駕駛執照製發之章」、「台北市監理處簽發之章」）與
    行使偽造特種文書（汽車駕駛執照）係局部同一之行為，有
    想像競合犯之裁判上一罪關係，應依刑法第55條之規定，從
    一重之偽造印文罪論處，而被告所為此一偽造印文犯行，核
    與綽號「阿強」（真實姓名、年籍不詳）之成年男子間有犯
    意聯絡及行為分擔，應論以共同正犯。又被告所為如「事實
    」欄一、（三）所示於如附表二所示之文書內偽造「乙○○
    」之署名及指印之犯行，係犯刑法第217 條第1 項之偽造署
    押罪。被告偽造如附表一、附表二所示之私文書、署押之行
    為，各係基於同一隱匿身分目的，並由被告基於一個行為決
    意所為，侵害之法益同一，各行為之獨立性極為薄弱，依一
    般社會健全觀念，在時間差距上，難以強行分開，應視為數
    個舉動之接續施行，合為包括之一行為予以評價，各屬接續
    犯。被告所犯上開行使偽造私文書、偽造印文、偽造署押等
    3 罪，犯意各別、行為互殊、觸犯構成要件相異之罪名，自
    應分論併罰。至於起訴書雖認被告所為如「事實」欄一、（
    三）所示於如附表二所示之文書內偽造「乙○○」之署名及
    指印之犯行，係犯刑法第216 條、第210 條之行使偽造私文
    書；惟該等署名、指印僅在表示簽名者個人身分，以作為人
    格同一性之證明，故此部分犯行應僅觸犯刑法第217 條第1
    項之偽造署押罪，是公訴人所認容有未洽，惟其基本社會事
    實同一，本院自得告知此一罪名後變更起訴法條而審理之；
    又起訴書漏未敘及被告行使如附表一編號2 所示偽造之私文
    書，另就被告偽造汽車駕駛執照部分，漏未敘及偽造印文（
    「交通部駕駛執照製發之章」、「台北市監理處簽發之章」
    ）之犯行，惟前者與起訴之犯罪事實有接續犯之實質上一罪
    關係，後者則與起訴部分之犯罪事實有想像競合犯之裁判上
    一罪關係，均業如前述，故為起訴效力所及，本院自應於告
    知此部分犯行後併予審理。查被告曾因搶奪案件，於83年12
    月20日，經本院以83年度訴字第1901號刑事判決判處有期徒
    刑8 月，84年7 月21日，經臺灣高等法院以84年度上訴字第
    78 0號刑事判決駁回上訴，84年10月18日判決確定；又因殺
    人等案件，於86年4 月11日，經臺灣士林地方法院以85年度
    重訴字第14號刑事判決判處有期徒刑1 年6 月、13年6 月，
    應執行有期徒刑14年10月，87年3 月12日，經臺灣高等法院
    以86年度上訴字第2496號刑事判決撤銷原審判決，改為判處
    有期徒刑1 年6 月、13年6 月、2 年，應執行有期徒刑15年
    ，87年6 月25日，經最高法院以87年度台上字第2227號刑事
    判決撤銷原審判決，發回更審，88年4 月29日，經臺灣高等
    法院以87上更一字第270 號刑事判決撤銷原審判決，改為判
    處有期徒刑1 年6 月、13年6 月，應執行有期徒刑14年6 月
    ，88年9 月2 日，經最高法院以88年度台上字第4876號刑事
    判決撤銷原審判決，發回更審，於89年7 月31日，經臺灣高
    等法院以88年度上更二字第539 號刑事判決撤銷原審判決，
    改為判處有期徒刑1 年6 月、13年6 月，應執行有期徒刑14
    年6 月，89年9 月8 日判決確定。上開罪刑嗣於97年4 月30
    日，經臺灣高等法院以97年度聲字第1205號裁定減刑及定其
    應執行刑為14年2 月確定，刑期起算日期為89年9 月8 日，
    指揮書原載執行完畢日期為98年4 月6 日，縮刑期滿日期為
    97年9 月16日，於95年9 月29日因縮短刑期假釋出監，假釋
    期滿未經撤銷以已執行完畢論，此有臺灣高等法院被告前案
    紀錄表1 份在卷可稽，其受徒刑之執行完畢後，5 年以內故
    意再犯有期徒刑以上本案之罪，應依刑法第47條第1 項之規
    定論以累犯，並依法加重其刑。爰審酌被告不念遭其冒名者
    有受被傳拘、偵查之虞，並影響偵查機關偵辦刑事案件之進
    行及監理機關對駕駛執照之管理正確性，為掩飾身分、規避
    刑責，竟為一己之私而為本案犯行之犯罪動機、目的、手段
    、所生危害及其品行、智識程度、犯罪後之態度等一切情狀
    ，各量處如主文所示之刑，並均諭知如易科罰金之折算標準
    ，且定其應執行之刑及諭知如易科罰金之折算標準（理由詳
    後述），以資懲儆。
四、查被告行為後，刑法第41條業經修正，並於98年12月30日，
    經總統以華總一義字第09800325491 號令公布，依法自99年
    1 月1 日生效，修正前即被告於為如「事實」欄一、（一）
    所示犯行之行為時（98年7 月31日）之刑法第41條係規定：
    「犯最重本刑為五年以下有期徒刑以下之刑之罪，而受六個
    月以下有期徒刑或拘役之宣告者，得以新臺幣一千元、二千
    元或三千元折算一日，易科罰金。但確因不執行所宣告之刑
    ，難收矯正之效，或難以維持法秩序者，不在此限。前項規
    定於數罪併罰，其應執行之刑未逾六月者，亦適用之。」，
    另於為如「事實」欄一、（二）、（三）所示犯行之行為時
    （98年11月間、98年12月16日）之刑法第41條第1 項、第8
    項則係規定：「犯最重本刑為五年以下有期徒刑以下之刑之
    罪，而受六個月以下有期徒刑或拘役之宣告者，得以新臺幣
    一千元、二千元或三千元折算一日，易科罰金。但確因不執
    行所宣告之刑，難收矯正之效或難以維持法秩序者，不在此
    限。第一項至第三項規定於數罪併罰，其應執行之刑未逾六
    個月者，亦適用之。」，其間並經司法院大法官會議於98年
    6 月19日作成釋字第662 號解釋，其解釋文為：「中華民國
    94年2 月2 日修正公布之現行刑法第41條第2 項，關於數罪
    併罰，數宣告刑均得易科罰金，而定應執行之刑逾6 個月者
    ，排除適用同條第1 項得易科罰金之規定部分，與憲法第23
    條規定有違，並與本院釋字第366 號解釋意旨不符，應自解
    釋公布之日起失其效力。」，而修正後（即裁判時）刑法第
    41條第1 項、第8 項則規定：「犯最重本刑為五年以下有期
    徒刑以下之刑之罪，而受六月以下有期徒刑或拘役之宣告者
    ，得以新臺幣一千元、二千元或三千元折算一日，易科罰金
    。但易科罰金，難收矯正之效或難以維持法秩序者，不在此
    限。第一項至第四項及第七項之規定，於數罪併罰之數罪均
    得易科罰金或易服社會勞動，其應執行之刑逾六月者，亦適
    用之。」，比較修正前後之規定，其中刑法第41條第1 項為
    求用語統一，乃將原「受六個月以下有期徒刑」修正為「受
    六月以下有期徒刑」，僅屬文字之修正，另就數罪併罰之數
    罪均得易科罰金，而應執行之刑逾6 月者，依修正前之規定
    原不得易科罰金，惟依修正後（裁判時）之規定，則仍得易
    科罰金，是以修正後（裁判時）之規定有利於行為人，爰依
    刑法第2 條第1 項但書之規定，適用修正後（裁判時）之規
    定，合予敘明。
五、如附表一所示偽造之「甲○○」署名共20枚、指印共38枚，
    如附表二所示偽造之「乙○○」署名共3 枚、指印共5 枚，
    應依刑法第219 條之規定，不論屬於犯人與否，均宣告沒收
    （如附表一編號2 、編號3 、編號4 所示偽造之私文書已交
    予警員行使，非屬被告所有，故僅沒收其內偽造之署名、指
    印）；扣案如附表三編號1 所示偽造之汽車駕駛執照，係供
    被告為本件犯罪所用及因犯罪所生之物，且足認係被告所有
    ，應依刑法第38條第1 項第2 款、第3 款之規定宣告沒收（
    其上所貼之丙○○照片1 枚、偽造之「交通部駕駛執照製發
    之章」、「台北市監理處簽發之章」等印文均已一併沒收，
    不另為沒收之諭知）；另如附表三編號2 所示之鋼印，雖未
    扣案，但未能證明業已滅失，仍應依刑法第219 條之規定，
    不論屬於犯人與否，宣告沒收。
據上論斷，應依刑事訴訟法第273 條之1 第1 項、第299 條第1
項前段、第300 條，刑法第2 條第1 項但書、第28條、第210 條
、第212 條、第216 條、第217 條第1 項、第55條、第47條第1
項、第38條第1 項第2 款、第3 款、第219 條、第51條第5 款、
第41條第1 項、第8 項、刑法施行法第1 條之1 第1 項、第2 項
前段，判決如主文。
本案經檢察官黃明絹到庭執行職務
中    華    民    國    99    年    1     月    29    日
                  刑事第八庭  法  官  陳鴻清
以上正本證明與原本無異。
如不服本判決，應於判決送達後10日內敘明上訴理由，向本院提
出上訴狀 (應附繕本) ，上訴於臺灣高等法院。其未敘述上訴理
由者，應於上訴期間屆滿後20日內向本院補提理由書「切勿逕送
上級法院」。
                                書記官  黃頌棻
中    華    民    國    99    年    1     月    29    日
附錄本案論罪科刑法條全文：
刑法第210 條：
偽造、變造私文書，足以生損害於公眾或他人者，處五年以下有
期徒刑。
刑法第212 條：
偽造、變造護照、旅券、免許證、特許證及關於品行、能力服務
或其他相類之證書、介紹書，足以生損害於公眾或他人者，處一
年以下有期徒刑、拘役或三百元以下罰金。
刑法第216 條：
行使第二百十條至第二百十五條之文書者，依偽造、變造文書或
登載不實事項或使登載不實事項之規定處斷。
刑法第217 條：
偽造印章、印文或署押，足以生損害於公眾或他人者，處三年以
下有期徒刑。
盜用印章、印文或署押，足以生損害於公眾或他人者，亦同。
附表一：
┌──┬─────────┬──────────┬────────────┐
│編號│文書名稱          │欄位                │偽造之署名及指印數量    │
├──┼─────────┼──────────┼────────────┤
│ 1  │臺北縣政府警察局三│受詢問人欄、騎縫處  │偽造之「甲○○」署名共5 │
│    │重分局三重派出所98│                    │枚、指印共11枚          │
│    │年7 月31日調查筆錄│                    │                        │
│    │（見臺灣板橋地方法│                    │                        │
│    │院檢察署98年度偵字│                    │                        │
│    │第26345 號卷第16頁│                    │                        │
│    │至第19頁）        │                    │                        │
├──┼─────────┼──────────┼────────────┤
│ 2  │臺北縣政府警察局三│被通知人姓名欄、簽名│偽造之「甲○○」署名1 枚│
│    │重分局執行拘提逮捕│捺印欄              │、指印共2 枚            │
│    │告知本人通知書（見│                    │                        │
│    │臺灣板橋地方法院檢│                    │                        │
│    │察署98年度偵字第26│                    │                        │
│    │345 號卷第20頁）  │                    │                        │
├──┼─────────┼──────────┼────────────┤
│ 3  │臺北縣政府警察局三│被通知人簽名捺印欄  │偽造之「甲○○」署名、指│
│    │重分局執行拘提逮捕│                    │印各1 枚                │
│    │告知親友通知書（見│                    │                        │
│    │臺灣板橋地方法院檢│                    │                        │
│    │察署98年度偵字第26│                    │                        │
│    │345 號卷第21頁）  │                    │                        │
├──┼─────────┼──────────┼────────────┤
│ 4  │自願搜索同意書（影│同意受搜索人簽名欄  │偽造之「甲○○」署名、指│
│    │本見臺灣板橋地方法│                    │印各1 枚                │
│    │院檢察署98年度偵字│                    │                        │
│    │第26345 號卷第22頁│                    │                        │
│    │）                │                    │                        │
├──┼─────────┼──────────┼────────────┤
│ 5  │臺北縣政府警察局三│受搜索人簽名欄，受執│偽造之「甲○○」署名共3 │
│    │重分局搜索扣押筆錄│行人簽名捺印欄，受執│枚、指印共11枚          │
│    │（影本見臺灣板橋地│行人欄、騎縫處      │                        │
│    │方法院檢察署98年度│                    │                        │
│    │偵字第26345 號卷第│                    │                        │
│    │23頁至第25頁）    │                    │                        │
├──┼─────────┼──────────┼────────────┤
│ 6  │臺北縣政府警察局三│所有人/ 持有人/ 保管│偽造之「甲○○」署名共3 │
│    │重分局扣押物品目錄│人欄、騎縫處        │枚、指印共6 枚          │
│    │表（影本見臺灣板橋│                    │                        │
│    │地方法院檢察署98年│                    │                        │
│    │度偵字第26345 號卷│                    │                        │
│    │第26頁）          │                    │                        │
├──┼─────────┼──────────┼────────────┤
│ 7  │扣押物品照片黏貼頁│確認人欄            │偽造之「甲○○」署名及指│
│    │（影本見臺灣板橋地│                    │印各2 枚                │
│    │方法院檢察署98年度│                    │                        │
│    │偵字第26345 號卷第│                    │                        │
│    │28頁、第29頁）    │                    │                        │
├──┼─────────┼──────────┼────────────┤
│ 8  │本人照片提示頁（影│確認人欄            │偽造之「甲○○」署名及指│
│    │本見臺灣板橋地方法│                    │印各1 枚                │
│    │院檢察署98年度偵字│                    │                        │
│    │第26345 號卷第30頁│                    │                        │
│    │）                │                    │                        │
├──┼─────────┼──────────┼────────────┤
│ 9  │口卡片（影本見臺灣│確認人欄            │偽造之「甲○○」署名及指│
│    │板橋地方法院檢察署│                    │印各2 枚                │
│    │98年度偵字第26345 │                    │                        │
│    │號卷第31頁、第32頁│                    │                        │
│    │）                │                    │                        │
├──┼─────────┼──────────┼────────────┤
│ 10 │臺北縣政府警察局三│確認人欄            │偽造之「甲○○」署名及指│
│    │重分局查獲毒品案件│                    │印各1 枚                │
│    │被移送者姓名、代碼│                    │                        │
│    │對照表（見臺灣板橋│                    │                        │
│    │98年度偵字第26345 │                    │                        │
│    │號卷第33頁）      │                    │                        │
├──┼─────────┼──────────┼────────────┤
│合計│                  │                    │偽造之「甲○○」署名合計│
│    │                  │                    │20枚、指印合計38枚      │
└──┴─────────┴──────────┴────────────┘
附表二：
┌──┬─────────┬──────────┬────────────┐
│編號│文書名稱          │欄位                │偽造之署名及指印數量    │
├──┼─────────┼──────────┼────────────┤
│ 1  │桃園縣政府警察局平│受詢問人欄、騎縫處  │偽造之「乙○○」署名共2 │
│    │鎮分局偵查隊98年12│                    │枚、指印共4 枚          │
│    │月16日調查筆錄（見│                    │                        │
│    │臺灣板橋地方法院檢│                    │                        │
│    │察署98年度偵字第34│                    │                        │
│    │287 號卷第50頁、第│                    │                        │
│    │51頁）            │                    │                        │
├──┼─────────┼──────────┼────────────┤
│ 2  │桃園縣政府警察局平│在場人欄            │偽造之「乙○○」署名、指│
│    │鎮分局搜索扣押筆錄│                    │印各1 枚                │
│    │（影本見臺灣板橋地│                    │                        │
│    │方法院檢察署98年度│                    │                        │
│    │偵字第34287 號卷第│                    │                        │
│    │23頁、第24頁）    │                    │                        │
├──┼─────────┼──────────┼────────────┤
│合計│                  │                    │偽造之「乙○○」署名合計│
│    │                  │                    │3 枚、指印合計5 枚      │
└──┴─────────┴──────────┴────────────┘
附表三：
┌──┬─────────┬──────────┬────────────┐
│編號│物品名稱          │數量                │備註                    │
├──┼─────────┼──────────┼────────────┤
│ 1  │偽造之汽車駕駛執照│1 枚                │姓名：乙○○          │
│    │                  │                    │照片：丙○○          │
│    │                  │                    │內有偽造之「交通部駕駛│
│    │                  │                    │  執照製發之章」、「台北│
│    │                  │                    │  市監理處簽發之章」    │
├──┼─────────┼──────────┼────────────┤
│ 2  │偽造之鋼印        │1 枚                │用以偽造編號1 所示之「│
│    │                  │                    │台北市監理處簽發之章」鋼│
│    │                  │                    │印文                    │
└──┴─────────┴──────────┴────────────┘

司法院資訊處製作；財團法人民間司法改革基金會備份。
